【裁判字號】    99,消債清,73
【裁判日期】    990617
【裁判案由】    清算
【裁判全文】
臺灣桃園地方法院民事裁定            99年度消債清字第73號
聲  請  人
即  債務人  甲○○
上列當事人聲請消費者債務清理事件，本院裁定如下：
    主  文
債務人甲○○自中華民國九十九年六月二十一日下午五時起開始
清算程序。
命司法事務官進行本件清算程序。
    理  由
一、按更生方案未依消費者債務清理條例第59條、第60條規定可
    決時，除有該條例第64條規定之情形外，法院應以裁定開始
    清算程序，消費者債務清理條例第61條定有明文。又法院開
    始清算程序之裁定，應載明其年、月、日、時，並即時發生
    效力；法院裁定開始更生或清算程序後，得命司法事務官進
    行更生或清算程序；必要時，得選任律師、會計師或其他適
    當之自然人或法人一人為監督人或管理人，復為同條例第83
    條第1 項、第16條第1 項所明文規定。
二、經查，本件債務人聲請更生，前雖經本院裁定開始更生程序
    在案，惟債務人所提之更生方案，卻未能依消費者債務清理
    條例第60條之規定獲得視為債權人會議之可決，有各債權人
    提出之民事陳報狀附卷可稽（參見本院98年度司執消債更字
    第202 號卷第215 至236 頁；另按本件更生程序並未召開債
    權人會議，故無依同條例第59條規定為債權人會議之可決）
    。而觀諸債務人所提出之更生方案（參見同上卷第190 至19
    2 頁），其每月固定薪資收入為新臺幣（下同）51,381元，
    惟所提列之每月必要支出費用卻高達37,246元（包含膳食費
    4,500 元、油資3,000 元、電話費1,489 元、牌照燃料稅1,
    453 元、勞健保費1,857 元、管理費1,850 元、房貸13,000
    元、扶養費7,000 元、停車費1,200 元、水電瓦斯費1,588
    元、福利金159 元及會費150 元），其中包含膳食費、油資
    、電話費、管理費、停車費、水電瓦斯費、福利金及會費在
    內之生活費合計即已達13,936元，顯然超出行政院主計處所
    公告之98年度臺灣省平均每人每月之最低生活費9,829 元甚
    多；另房貸13,000元亦顯較桃園縣目前租屋市價水準為高，
    而安居不以居住於自有住宅為必要，租屋居住亦屬目前社會
    上眾多暫無力或不願購屋者之安居方式，足見債務人主張上
    開必要支出費用之數額實有浮報之嫌，即難逕認可採；參以
    債務人為民國68年7 月31日生，可工作年限尚有35年，惟以
    其所提每月清償15,000元、分8 年共清償96期、總清償金額
    為1,440,000 元計算，上開更生方案債權人受償成數至多僅
    達36.32 ％，其清償比例顯然過低，益難認該更生方案之條
    件為公允，本件自不符合消費者債務清理條例第64條所定得
    由法院逕以裁定認可更生方案之要件。從而，依首揭規定，
    應裁定開始清算程序，並命司法事務官進行本件清算程序，
    爰裁定如主文。
中    華    民    國    99    年    6     月    17    日
                  民事第一庭  法  官  陳振嘉
正本係照原本作成。
本件不得抗告。
中    華    民    國    99    年    6     月    17    日
                              書記官  谷貞豫

司法院資訊處製作；財團法人民間司法改革基金會備份。
